【裁判字號】    90,上易,3722
【裁判日期】    901130
【裁判案由】    竊盜
【裁判全文】
臺灣高等法院刑事判決                            九十年度上易字第三七二二號
    上  訴  人  臺灣桃園地方法院檢察署檢察官
    被      告  乙○○
右上訴人因被告竊盜案件，不服臺灣桃園地方法院八十九年度易字第四三九號，中華
民國九十年五月二十四日第一審判決（起訴案號：臺灣桃園地方法院檢察署八十八年
度偵字第一五三一二號），提起上訴，本院判決如左：
    主  文
原判決撤銷。
乙○○竊盜，處有期徒刑肆月，如易科罰金，以佰元折算壹日。
    事  實
一、乙○○於民國八十八年八月三十一日下午五時許，在桃園縣龍潭鄉○○路十七號
    前，見甲○○將其所有車牌號碼Ｒ二─二四二八自用小客車停放該處，引擎未熄
    火，即下車進入商店購物，認有機可乘，竟意圖為自己不法之所有，徒手開啟上
    開自用小客車車門進入駕駛離開，予以竊取。旋甲○○購物完畢走出商店，雖眼
    見乙○○進入車內，仍不及阻止。嗣於八十八年九月三日凌晨三時五十分許，乙
    ○○駕駛上開自用小客車行經桃園縣中壢市○○路八二巷巷口，為警查獲。
二、案經桃園縣警察局中壢分局報請台灣桃園地方法院檢察署檢察官偵查起訴。
    理  由
壹、認定犯罪事實所憑之證據及理由
一、右揭事實，迭據被害人甲○○於警訊、檢察官及原審訊問時指訴綦詳，並有贓物
    領據及車輛竊盜、車牌失竊資料個別查詢報表查詢車輛認可資料附卷可稽（見核
    退字第一四六二號卷第十六至十八頁、偵字第一五三一二號卷第十七頁背面、原
    審卷第二三頁背面）。又被害人指認行竊之人身材高瘦，大概一百八十公分，身
    型背影與被告乙○○相近等情不移（見偵字第一五三一二號卷第十七頁背面、原
    審卷第一七一頁）。而被告自承身高一百九十三公分（見原審卷第一四六頁），
    與被害人指訴行竊之人身型特徵大致相符。
二、被告於警訊、檢察官及原審訊問時均供承於上開時、地駕駛上開車輛被查獲等情
    （見核退字第一四六二號卷第四頁背面、第二六、二七頁、原審卷第八八頁），
    且被告所供述車輛來源並不足採（理由詳後述），被告如未行竊，當不可能管領
    車輛，堪信係被告行竊無訛。
貳、本院對被告辯解之判斷
一、於原審審理時訊據被告否認上開竊盜犯行，並辯稱：上開車輛係友人林志銘於八
    十八年九月二日晚間九時許，要伊去桃園縣龍潭鄉麥當勞把車子開到桃園縣中壢
    市奪標ＫＴＶ，車子不是伊所竊等語。
二、然查，證人林志銘於警訊及檢察官訊問時均否認有於被告所指上揭時、地，將上
    開車輛交付被告（見偵字第一五三一二號卷第二、三頁、原審卷第二一八頁）。
    且被告自承無法主動與證人林志銘聯絡（見核退字第一四六二號卷第五頁背面）
    ，以此泛泛情誼，證人林志銘亦鮮有可能任意將竊得車輛，交付被告使用。被告
    所辯情節，已嫌無據。
三、次查，被告於警訊時係供稱：綽號「胖哥哥」（按指林志銘）約伊於八十八年九
    月二日下午九時許在龍潭麥當勞旁見面，於伊上車後繞行一會，就將車牌號碼Ｒ
    二─二四二八自用小客車鑰匙交付伊，並指出車輛所在，並在離去前表示會再聯
    絡。伊於八十八年九月三日上午三時五十分許，伊正駕駛該車輛在中壢市○○路
    八二巷巷口，為警查獲（見核退字第一四六二號卷第四、五頁）；於檢察官訊問
    時供述：八十八年九月二日晚上林志銘打電話要伊到龍潭麥當勞找他，林志銘開
    一段路後，停下來叫伊開車牌號碼Ｒ二─二四二八之友人所有車輛，並要伊到中
    壢市奪標ＫＴＶ會合。結帳後，伊先將車輛停在停車場，取車時為警查獲（見核
    退字第一四六二號卷第二八、二九頁）；另供述：林志銘開他車輛載伊去開車牌
    號碼Ｒ二─二四二八車輛，並說車輛是友人所有，林志銘晚上請伊至奪標ＫＴＶ
    唱歌，要伊晚上開過去。當晚十二時許，伊將車輛開到ＫＴＶ附近停車場，在Ｋ
    ＴＶ找不到林志銘，伊準備將車開走，被警查獲（見偵字第一五三一二號卷第十
    四頁背面）；於原審訊問時供陳：林志銘打呼叫器要伊去開車，伊由女友載去龍
    潭麥當勞，林志銘要伊晚上開到奪標ＫＴＶ找他，伊將車停好，上去找林志銘，
    林志銘說要載朋友出去，伊下去就被抓各等語（見原審卷第八八頁）。被告前後
    供述情節，就交付車輛過程、在ＫＴＶ有無找到林志銘、被查獲經過，並不相符
    ，且依被告所供情節，被告既已將車輛依林志銘交代開至奪標ＫＴＶ，被告並未
    向林志銘借用車輛，信無再去駕駛車輛必要，何以被告再去駕駛車輛致為警查獲
    ，被告所辯反於常情，難以採信。
四、又查，證人即被告女友何家玲雖於原審審理時具結證稱：林志銘打伊00000
    00000呼叫器，叫伊去龍潭麥當勞開車，並說車輛是向朋友所借，要伊與被
    告幫忙看顧，由伊載被告過去等語（見原審卷第一七二、一七三頁）。惟如前所
    述，被告於偵查中並未供述有證人何家玲目睹林志銘交付車輛與伊情節，如確有
    其事，信無不及早供述之理，堪認證人何家玲所證乃迴護被告之詞，並不足採。
五、綜上所述，被告所辯，乃卸責之詞，洵不足採。是以事證明確，被告犯行堪以認
    定，應依法論科。
、論罪科刑之理由及對原判決之審查
一、核被告所為，係犯刑法第三百二十條第一項之竊盜罪。
二、原審以被告罪證明確，據以論罪科刑，固非無見。惟被告素行不良，所竊取財物
    為自用小客車，價值不低，犯罪情節不輕。且被告犯罪後一再飾詞卸責，未見絲
    毫悔意，犯罪後態度不佳。又被告前有竊盜犯罪紀錄多次，並有經裁定令入感化
    教育處所施以感化教育，有台灣高等法院被告全國前案紀錄表在卷可據。被告不
    知惕勵自省，再犯竊盜罪，應無以暫不執行為適當之情形。原審未詳予斟酌被告
    一切犯罪情狀，僅量處被告有期徒刑三月，並諭知緩刑三年，量刑稍嫌過輕，有
    欠妥適。公訴人上訴意旨執此指摘原判決不當，提起上訴，為有理由，應由本院
    予以撤銷改判。
三、本院審酌被告上開犯罪情狀，量處如主文第二項所示之刑。按行為後法律有變更
    者，適用裁判時之法律，但裁判前之法律有利於行為人者，適用最有利於行為人
    之法律，刑法第二條第一項定有明文。刑法第四十一條關於易科罰金之規定，業
    經立法院於九十年一月四日修正，並經總統於同年月十日公布，同年月十二日生
    效。觀諸修正後得易科罰金之規定「犯最重本刑為五年以下有期徒刑以下之罪，
    而受六個月以下有期徒刑或拘役之宣告，因身體、教育、職業、家庭之關係或其
    他正當理由，執行顯有困難者，得以一元以上三元以下折算一日，易科罰金。但
    確因不執行所宣告之刑，難收矯正之效，或難以維持法秩序者，不在此限。併合
    處罰之數罪，均有前項情形，其應執行之刑逾六月者，亦同。」，較修正前同條
    所定「犯最重本刑為三年以下有期徒刑以下之罪，而受六個月以下有期徒刑或拘
    役之宣告，因身體、教育、職業或家庭之關係，執行顯有困難者，得以一元以上
    三元以下折算一日，易科罰金。」，顯然為有利於被告。被告既經判處有期徒刑
    四月，合於上開規定，爰依修正後規定，諭知易科罰金之折算標準。
肆、被告經合法傳喚，無正當之理由不到庭，爰不待其陳述，逕行判決。
伍、適用之法律
一、刑事訴訟法第三百七十一條、第三百六十九條第一項前段、第三百六十四條、第
    二百九十九條第一項前段。
二、刑法第二條第一項前段、第三百二十條第一項、第四十一條第一項前段。
三、罰金罰鍰提高標準條例第一條前段、第二條。
本案經檢察官何明楨到庭執行職務。
中      華      民      國      九十      年    十一    月    三十      日
                              臺灣高等法院刑事第二十庭
                                  審判長法  官  葉  麗  霞
                                        法  官  段  景  榕
                                        法  官  李  錦  樑
右正本證明與原本無異。
不得上訴。
                                        書記官  郭  台  發
中      華      民      國      九十      年    十一    月    三十      日
附錄    本判決論罪科刑法條：
刑法第三百二十條第一項。
意圖為自己或第三人不法之所有，而竊取他人之動產者，為竊盜罪，處五年以下有期
徒刑、拘役或五百元以下罰金。
意圖為自己或第三人不法利益，而竊佔他人之不動產者，依前項之規定處斷。
前二項之未遂犯罰之。


司法院資訊處製作；財團法人民間司法改革基金會備份。
